【裁判字號】    90,訴,609
【裁判日期】    900731
【裁判案由】    毒品危害防制條例
【裁判全文】
臺灣高雄地方法院刑事判決                            九十年度訴字第六九號
    公訴人  臺灣高雄地方法院檢察署檢察官
    被  告  乙○○
右列被告因毒品危害防制條例案件，經檢察官提起公訴（八十九年度偵字第一四三一
八號），本院判決如左：
    主  文
乙○○轉讓第二級毒品，累犯，處有期徒刑捌月。
第二級毒品甲基安非他命壹包（驗後毛重零點柒公克），沒收銷燬之。
    事  實
一、乙○○曾因違反麻醉藥品管理條例案件，分別遭判處有期徒刑五年六月及五月確
    定，經合併定應執行有期徒刑五年八月，於民國八十三年六月十四日假釋出獄交
    付保護管束，嗣經撤銷假釋執行殘刑，並與其另違反麻醉藥品管理條例案件遭判
    處七月有期徒刑合併執行，於八十七年七月二十八日再度假釋出獄交付保護管束
    ，惟又經撤銷假釋執行殘刑，於八十九年一月九日執行完畢，詎其竟不知悔改，
    明知甲基安非他命係毒品危害防制條例所規定之第二級毒品，屬違禁物，仍於八
    十九年六月二十五日，在高雄市前金區市○○路二二七巷內，無償轉讓第二級毒
    品甲基安非他命一小包（驗後毛重零點七公克）予丙○○施用。嗣於八十九年六
    月二十五日二十一時三十分許，為警在高雄市前金區市○○路二二七巷內查獲，
    並自丙○○身上起出前開甲基安非他命一小包。
二、案經高雄市政府警察局移送臺灣高雄地方法院檢察署檢察官偵查起訴。
    理  由
一、訊據被告乙○○矢口否認有何轉讓甲基安非他命犯行，辯稱：案發當天並沒有碰
    到丙○○，亦沒有轉讓甲基安非他命予丙○○，警訊時伊人不舒服，因為警察一
    直問，所以才承認有轉讓給丙○○等云云。經查：本件被告乙○○如何無償轉讓
    甲基安非他命予證人丙○○施用等情，業據證人丙○○於警訊時證述明確，而在
    證人丙○○身上所查獲之疑似甲基安非他命白色晶粒一小包，經送請鑑驗結果確
    為甲基安非他命無誤，亦有高雄醫學大學附設中和紀念醫院檢驗報告單一紙可資
    佐證，被告雖辯稱並未無償轉讓予丙○○施用，惟其既於警訊時供承：「該包安
    非他命是我給他（指丙○○）吸食的，並沒有向他收錢」等語（見八十九年六月
    二十六日警訊筆錄），與證人丙○○於警訊時證稱：「該包安非他命是我向乙○○要來的，因為我最近心情不好，所以就想籍毒品來麻醉一下」、「沒有任何代
    價（指索取該包甲基安非他命），因為我曾和他一起服刑，彼此有交情，所以他
    才會給我那包安非他命」等語（見八十九年六月二十五日警訊筆錄）大致相符，
    加以證人即現場查獲員警甲○○亦到庭證稱：八十九年六月二十五日二十一時三
    十分許，同時在市○○路二二七巷裡查獲乙○○與與丙○○，當時我開巡邏車經
    過，看到乙○○在巷子裡，所以我就呼叫總部支援，同時開車折回發現乙○○的
    巷口，這時看到丙○○從被告身邊經過，走出巷子，因為丙○○也有前科，所以
    我同事就先把丙○○攔下，然後我另外去捉被告，當時丙○○確實說他身上的甲
    基安非他命是當天向乙○○要的等語（見本院九十年七月十七日第二次審判筆錄
    ），即便證人丙○○經本院傳喚均未到庭做證，仍足認被告確無償提供甲基安非
    他命予證人丙○○施用，其所辯自不足採信。況被告前開警訊時之供述，係於員
    警訊問：「與你共同被警查獲之丙○○身上被查獲之安非他命，是否向你購買的
    ？」之時，所為之辯詞，其供詞自足採信。是本件事證至此已臻明確，被告犯行
    洵堪認定，應依法加以論科。
二、查甲基安非他命為毒品危害防制條例所定之第二級毒品，被告乙○○無償提供甲
    基安非他命予丙○○施用，核其所為，係犯毒品危害防制條例第八條第二項轉讓
    第二級毒品罪。又被告曾因違反麻醉藥品管理條例案件，分別遭判處有期徒刑五
    年六月及五月確定，經合併定應執行有期徒刑五年八月，於八十三年六月十四日
    假釋出獄交付保護管束，嗣經撤銷假釋執行殘刑，並與其另違反麻醉藥品管理條
    例案件遭判處七月有期徒刑合併執行，於八十七年七月二十八日再度假釋出獄交
    付保護管束，惟又經撤銷假釋執行殘刑，於八十九年一月九日執行完畢，有臺灣
    高等法院被告全國前案紀錄表及臺灣高雄地方法院檢察署刑案資料查註紀錄表各
    一份可按，其於五年內再犯本件有期徒刑以上之罪，為累犯，應依法加重其刑。
    爰審酌被告之犯罪動機、目的、手段，與生活狀況、品行、智識程度，無償轉讓
    海洛因行為僅一次，對象僅一人，所造成危害尚非重大，暨於本院審理時飾詞卸
    責、匿飾犯行等一切情狀，量處如主文所示之刑，以示懲儆。轉讓之甲基安非他
    命一包（驗後毛重零點七公克），不問屬於犯人與否，應依毒品危害防制條例第
    十八條第一項前段之規定，沒收銷燬之。再被告為警查獲時，另扣得之甲基安非
    他命三包（八十九年度檢總管字第八三七０號），與其本件犯行無涉，且已由本
    院另以八十九訴字第一六九七號判決宣告沒收銷燬之，爰不於本案再宣告沒收銷
    燬，附此敘明。
三、至公訴意旨雖認被告另於八十九年三月間，另無償轉讓甲基安非他命一次予丁○○，惟按刑事訴訟法第一百五十六條第二項規定：被告之自白，不得作為有罪判
    決之唯一證據，仍應調查其他必要之證據，以察其是否與事實相符。其立法旨意
    乃在防範被告自白之虛擬致與真實不符，故對自白在證據上之價值加以限制，明
    定須藉補強證據以擔保其真實性。又利用非共同被告之共犯之自白或其他不利於
    己之陳述，為認定被告犯罪之證據，不特與利用被告自己之自白作為其犯罪之證
    明同有自白虛偽性之危險，亦不免有嫁禍於被告而為虛偽供述之危險。故就刑事
    訴訟法第一百五十六條第二項之立法意旨觀之，非共同被告之共犯之自白或其他
    不利於己之陳述，固得作為認定被告犯罪之證據，但不得作為有罪判決之唯一證
    據，仍應調查其他必要之證據，以察其是否與事實相符，亦即仍須有補強證據以
    擔保該共犯自白之真實性，始得採為斷罪之依據，並非絕對可由法院自由判斷該
    共犯之自白或不利於己之陳述之證明力。若不為調查，而專憑此項供述據為被告
    犯罪事實之認定，即與上開規定有違；又施用或持有甲基安非他命者所稱其向某
    人買受安非他命之指證，不得作為有罪判決之唯一證據，仍須調查其他必要之證
    據，況施用或持有安非他命者，其供出安非他命來源因而破獲者，得減輕其刑，
    行為時麻醉藥品管理條例第十三條之三，或現行之毒品危害防制條例第十七條均
    定有明文，從而施用或持有安非他命者之指證，其真實性有待其他必要之證據加
    以補強，最高法院八十七年度臺上字第三四七二號判決及八十九年度臺上字第三
    四六八號判決已分別闡述詳盡。經查：本件證人丁○○雖於警訊時指稱其吸食之
    甲基安非他命是向被告拿的，事後並有拿錢還他等語（見八十九年五月二十六日
    警訊筆錄），惟此既為被告所否認，證人丁○○復於本院審理時證稱：我是八十
    九年二月及三月中旬在市○○路二百七十七巷的辣妹ＫＴＶ向乙○○買甲基安非
    他命，各買五千元等語（見本院九十年六月十二日第一次審判筆錄），前後顯然
    不相一致，加以本院依職權核閱全卷卷證後，發現除證人丁○○於警訊時之指訴
    外，並無其他相關證據證明被告確有無償轉讓甲基安非他命甚或販賣甲基安非他
    命予證人丁○○，則依前開最高法院之見解，自不得僅憑證人丁○○於警訊時之
    指訴，即遽論被告確有公訴人所指之此部分無償轉讓甲基安非他命犯行。茲因公
    訴意旨認此部分與前揭論罪科刑之部分，有裁判上一罪關係，爰不另為無罪之諭
    知，謹此敘明。
據上論斷，應依刑事訴訟法第二百九十九條第一項前段，毒品危害防制條例第八條第
二項、第十八條第一項前段，刑法第十一條、第四十七條，判決如主文。
本案經檢察官王啟明到庭執行職務。
中      華      民      國    九十      年      七      月    三十一    日
                                臺灣高雄地方法院刑事第七庭
                                  法  官 劉傑民
右正本證明與原本無異。
如不服本判決，應於判決送達後十日內，向本院提出上訴狀。
                                  書記官 黃琬婷
中      華      民      國    九十      年      七      月    三十一    日
附錄法條：
毒品危害防制條例第八條第二項
轉讓第二級毒品者，處六月以上五年以下有期徒刑，得併科新台幣七十萬元以下罰金
。


司法院資訊處製作；財團法人民間司法改革基金會備份。
